【裁判字號】    89,上易,1129
【裁判日期】    890512
【裁判案由】    竊盜
【裁判全文】
臺灣高等法院刑事判決                          八十九年度上易字第一一二九號
    上  訴  人
    即  被  告  甲○○
右上訴人因被告竊盜案件，不服臺灣基隆地方法院八十八年度訴字第六四九號，中華
民國八十八年十二月三十一日第一審判決（起訴案號：臺灣基隆地方法院檢察署八十
八年度偵字第六五五四號）提起上訴，本院判決如左：
    主  文
上訴駁回。
    事  實
一甲○○前於民國八十四年七月十四日因違反麻醉藥品管理條例案件，經台灣桃園
    地方法院判處有期徒刑四月確定，民國八十五年三月三日執行完畢，猶不知悔改
    ，於民國八十八年十一月九日上午六時許，在基隆市○○街底工地，見工地內有
    乙○○置放在上址之電纜線，竟萌生意圖為自己不法所有之犯意，於上址拾獲客
    觀上具有殺傷力之鐵管及老虎鉗各一支，用老虎鉗剪斷上開電纜線一條，並先將
    電纜線外皮除去後，將內皮之銅線藏放在備妥之袋子內，隨即將袋子藏匿在該工
    地附近草叢內，伺機銷售，老虎鉗則予以丟棄，鐵管仍遺至在上址。嗣於同年月
    十日凌晨三時許，甲○○騎乘車號ＤＮＴ─七八六號機車前往上址草叢拿取裝有
    銅線之袋子，擬載往他處販售，途經基隆市○○街、豐稔街口時，為警查獲，並
    扣有上開裝有銅線之袋子，復循線扣得鐵管一支。
二、案經基隆市警察局第二分局報告台灣基隆地方法院檢察署檢察官偵查起訴。
    理    由
一、右開事實，業據上訴人即被告甲○○自白不諱，核與被害人乙○○於警訊中所為
    證述相符，並有贓物認領保管收據一紙在卷及鐵管一支扣案足憑，事證明確，犯
    行，應堪認定。
二、核上訴人所為，係犯刑法第三百二十一條第一項第三款之攜帶兇器竊盜罪。查上
    訴人於民國八十四年間因違反麻醉藥品管理條例案件，經台灣桃園地方法院判處
    有期徒刑四月，民國八十五年三月三日執行完畢，有台灣基隆地方法院檢察署刑
    案資料查註紀錄表在卷可按，其於五年內再犯有期徒刑以上之本罪，為累犯，依
    法加重其刑。原審適用刑法第三百二十一條第一項第三款、第四十七條之規定，
    並審酌上訴人素行、品行、智識、犯罪手段、所生損害、犯後態度良好等一切情
    狀，量處有期徒刑七月，並說明上訴人持以犯罪之鐵管及老虎鉗各一支，並非被
    告所有，自無庸宣告沒收之理由，經核其認事用法並無違誤，量刑亦稱允當，上
    訴意旨，指摘原判決量刑過重，求予撤銷改判，為無理由，應駁回其上訴。
據上論斷，應依刑事訴訟法第三百六十八條，判決如主文。
本案經檢察官彭坤業到庭執行職務。
中      華      民      國      八十九      年    五    月    十二      日
                              臺灣高等法院刑事第十八庭
                                  審判長法  官  吳      敦
                                        法  官  吳  明  峰
                                        法  官  林  陳  松
右正本證明與原本無異。
不得上訴。
                                        書記官  鎖  瑞  嶺
中      華      民      國      八十九      年    五    月    十六      日
附錄：本判決論罪科刑法條全文
刑法第三百二十一條
犯竊盜罪而有左列情形之一者，處六月以上五年以下有期徒刑：
一、於夜間侵入住宅或有人居住之建築物、船艦或隱匿其內而犯之者。
二、毀越門扇、牆垣或其他安全設備而犯之者。
三、攜帶兇器而犯之者。
四、結夥三人以上而犯之者。
五、乘火災、水災或其他災害之際而犯之者。
六、在車站或埠頭而犯之者。
前項之未遂犯罰之。


司法院資訊處製作；財團法人民間司法改革基金會備份。
